【裁判字號】    98,上易,1112
【裁判日期】    980930
【裁判案由】    恐嚇等
【裁判全文】
臺灣高等法院刑事判決                98年度上易字第1112號
上  訴  人
即  被  告  癸○○
上列上訴人因恐嚇等案件，不服臺灣板橋地方法院97年度易字第
3876號、97年度易字第2168號，中華民國97年10月14日第一審判
決（起訴案號：臺灣板橋地方法院檢察署96年度偵字第12408號
、16096號、20178號、20179號、22532號），及追加起訴（96年
度偵字第14170號、96年度偵字第15204號），提起上訴，本院判
決如下：
    主  文
原判決關於如附表一(一)編號一、附表一(二)編號一所示之罪，及定
應執行刑部分，均撤銷。
癸○○犯如附表一(一)編號一、附表一(二)編號一主文欄所示之罪，
分別處刑、減刑及宣告沒收，如附表一(一)編號一、附表一(二)編號
一主文欄所示。
其他上訴駁回。
上揭第二項撤銷改判部分減刑後之刑，與第三項上訴駁回部分所
處之刑，應執行有期徒刑參年伍月；扣案如附表二所示之物，均
沒收。
    事  實
一、癸○○（綽號泡泡龍）前曾因恐嚇取財等案件，經臺灣高等
    法院臺中分院於民國（下同）96年8月30日以96年度上易字
    第87號判處有期徒刑2年確定；又因犯恐嚇取財案件，經臺
    灣臺南地方法院於97年6月21日以96年度易字1422號判處有
    期徒刑1年6月，減為有期徒刑9月確定（現在監執行中，不
    構成累犯）。
二、癸○○猶不知悔改，復或與Ｆ○○（綽號隆隆，經原審通緝
    中）、王成源（綽號哈囉），或與Ｆ○○、王成源及巳○○
    （綽號眼鏡），共同意圖為自己不法所有，基於犯意之聯絡
    ，自96年4月間某日起至同年5月24日止，攜帶客觀上足以對
    人之生命、身體安全構成威脅，且具有相當危險性之鐮刀、
    老虎鉗，並以竹竿、鳥網等網鴿之工具；或在臺北縣三芝鄉
    之山區，由癸○○與Ｆ○○、王成源、巳○○在場共同架設
    鳥網，並由王成源在旁協助收集及整理網獲之賽鴿；或在嘉
    義縣義竹鄉義竹橋八掌溪河床，由Ｆ○○與癸○○在場共同
    架設鳥網，並由王成源在旁協助收集及整理網獲之賽鴿；均
    利用鴿主訓練賽鴿期間，以鳥網攔截賽鴿予以捕捉之方式，
    結夥三人以上竊取附表一(一)所示亥○○等人及附表一(二)玄○
    ○等人所有飛經上述架網地區之賽鴿後（其等竊取賽鴿之時
    間、地點、賽鴿飛行訓練地點、被害人及竊取鴿子數量，均
    詳如附表一(一)、(二)所示）。得手後，再由Ｆ○○、癸○○、
    王成源分別依據所竊得賽鴿腳環上所載之聯絡電話，撥打電
    話予附表一(一)所示亥○○等、附表一(二)玄○○等鴿主，對各
    該鴿主恫稱：如欲取回賽鴿，需以附表所示之代價贖回，否
    則即不返還賽鴿等語，並指示鴿主將款項匯入Ｆ○○、王成
    源所提供之蕭鳳珠申請開立之臺灣郵政公司龜山民安街郵局
    帳號00000000000000號帳戶、張佳冠（經原審通緝中）申請
    開立之臺灣郵政公司土城郵局帳號00000000000000號帳戶、
    林東和申請開立之第一商業銀行虎尾分行帳號00000000000
    號帳戶及許秀蓁申請開立之臺灣郵政公司帳號000000000000
    00號帳戶；致附表一(一)、(二)所示之鴿主因害怕發生如未匯款
    ，其等遭竊之賽鴿將可能遇害等，而心生畏懼，遂於如附表
    一(一)、(二)所示之時間，將該附表一(一)、(二)編號所示之金額分
    別匯入附表一所示蕭鳳珠、張佳冠、林東和、許秀蓁之上揭
    帳戶（匯款之時間、金額、帳戶及被害人等項，均詳附表一
    (一)、(二)所示）。俟鴿主匯款至指定帳戶後，始由癸○○、Ｆ
    ○○、王成源等人釋放賽鴿，並由Ｆ○○、王成源輪流提領
    鴿主匯入之款項後，渠等朋分所得之財物。
三、嗣Ｆ○○、癸○○、王成源先後於下列時地為警查獲：(一)員
    警持檢察官核發之拘票，於96年5月29日上午12時10分許，
    在臺北縣土城市○○路與仁愛街口車號5400-SK號自用小客
    車內查獲Ｆ○○，並經警在上述車輛，及Ｆ○○帶同警方至
    臺北縣新莊市○○路○段60巷9號4樓住處，搜索扣得Ｆ○○
    所有供渠等捕鴿竊盜時所用之鐮刀1支、老虎鉗1支、塑膠鞋
    2二雙、望遠鏡1組及撥打電話向被害人恐嚇取財所用之公共
    電話IC卡1張，及非供本案犯罪所用之衣服、防彈背心各1件
    、空白之郵局國內匯款單7張、記事本1本；Ｆ○○復帶同警
    方至臺北市○○區○○路3段336巷66號、嘉義縣義竹鄉義竹
    橋八掌溪河床下，分別扣得其所有供渠等捕鴿竊盜時所用之
    手套1雙、網子1件，及非供本案犯罪所用之衣服1件。(二)員
    警於96年6月11日21時30分許，在臺南縣鹽水鎮○○路192號
    207室查獲癸○○，並在上址及其騎乘之機車置物箱內，扣
    得其所有供渠等捕鴿竊盜犯罪預備之袖套2雙、鉛塊7個、彩
    帶1捲、鴨舌帽2頂、防滑鞋1雙，及非供本案犯罪所用之京
    城銀行匯款委託書1張、電話簿1本。(三)員警於96年7月10日
    持檢察官核發之拘票在臺北縣土城市○○路與仁愛街口查獲
    王成源，經其帶同警方至臺北縣三芝鄉○○村○○道路旁山
    坡上扣得巳○○所有供渠等捕鴿竊盜時所用之網子3件、鐮
    刀1把。
四、案經附表一所示被害人訴由臺北縣政府警察局移送臺灣板橋
    地方法院檢察署檢察官偵查起訴，及臺北縣政府警察局海山
    分局報請同署檢察官追加起訴。
    理  由
一、證據能力部分：
  (一)按刑事訴訟法第159條之3規定：被告以外之人於審判中有下
    列情形之一，其於檢察事務官、司法警察官或司法警察調查
    中所為之陳述，經證明具有可信之特別情況，且為證明犯罪
    事實之存否所必要者，得為證據：... 三滯留國外或所在不
    明而無法傳喚或傳喚不到者。查，原審同案被告即共犯Ｆ○
    ○對被告癸○○而言，固屬「被告以外之人」，然該Ｆ○○
    經原審傳拘無著，於97年10月29日以97年板院輔刑貴科緝第
    1209號發布通緝，有通緝書在卷可稽（見97年易字第2168號
    卷第87頁）。而共犯Ｆ○○在警詢中之供述，並未經相關當
    事人抗辯有遭非法取供情事，經證明具有可信之特別情況，
    且為證明被告癸○○犯罪事實之存否所必要者，依刑事訴訟
    法第159條之3之規定，得為證據。
  (二)次查，共犯Ｆ○○於偵查中向檢察官所為之陳述，業經其具
    結擔保其供述之真正，又查無顯有不可信之情況，依刑事訴
    訟法第159條之1第2項之規定，得為證據。
  (三)被告以外之人（包括證人、鑑定人、告訴人、被害人及共同
    被告等）於審判外之陳述雖不符刑事訴訟法第159條之1至之
    4等四條之規定，而經當事人於審判程序同意作為證據，法
    院審酌該言詞陳述或書面陳述作成時之情況，認為適當者，
    亦得為證據；當事人、代理人或辯護人於法院調查證據時，
    知有刑事訴訟法第159條第1項不得為證據之情形，而未於言
    詞辯論終結前聲明異議者，視為有前項之同意，同法第159
    條之5定有明文。本判決引用之其他下列各項證據，雖屬被
    告以外之人於審判外之言詞陳述、書面陳述，且無符合同法
    第159條之1至之4等前4條之情形，但各該證據，經原審及本
    院當庭提示，檢察官、被告均表示「沒意見」，而不爭執其
    證據能力，且未經當事人於言詞辯論終結前聲明異議；本院
    審酌上開證據均非公務員違法取得之證據，復經於審判期日
    就上開證據進行調查、辯論，是該等證物，依刑事訴訟法第
    159條之5第2項規定，亦得作為證據。
二、認定犯罪事實所憑之證據及理由：
    訊據被告癸○○在原審固坦承於附表一(一)及附表一(二)編號二
    至九所示時地，與共同被告Ｆ○○共同竊取如附表一(一)及附
    表一(二)編號二至九所示被害人所飼養之賽鴿後，並以電話對
    附表一(一)及附表一(二)編號二至九之被害人恐嚇取財等事實，
    但矢口否認有被訴如附表一(二)編號一、十至二十三所示竊盜
    及恐嚇取財等犯行，在原審辯稱：附表一(一)所示犯行部分，
    伊是跟Ｆ○○一起去嘉義八掌溪及臺北三芝架鴿網捕鴿，並
    沒有跟王成源一起去架網捕鴿，也不曾三個人一起去架網捕
    鴿，王成源並沒有跟我們一起捕鴿；附表一(二)所示犯行，伊
    只有參與被害人匯款至蕭鳳珠郵局帳戶部分，而其餘被害人
    匯入張佳冠、林東和、許秀蓁等人頭帳戶部分之捕鴿竊盜、
    恐嚇取財等犯行，伊並沒有參與，也沒有分到此部分之贓款
    ，這部分犯行可能是Ｆ○○跟別人做的云云。在本院辯稱：
    本案均為主謀Ｆ○○策劃指使，被告僅參與其中部分犯行，
    對於全部犯行所知不多，原審未對Ｆ○○傳喚到案釐清即論
    定被告犯行，有該調查證據而未調查之遺漏等語。經查：
  (一)被告癸○○上揭如附表一(一)、(二)所示時地，與共同被告Ｆ○
    ○、王成源共同竊取附表一(一)、(二)所示被害人飼養之賽鴿（
    附表一(二)編號一部分除外），並與Ｆ○○、王成源及巳○○
    共同竊取附表一(二)編號一之賽鴿，且以電話對附表一(一)、(二)
    之被害人恐嚇取財等事實，業據證人即共同被告Ｆ○○、王
    成源於歷次警詢、偵查中供證屬實。又附表一(一)、(二)所示被
    害人所飼養之賽鴿於附表一(一)、(二)所示時地，遭人捕捉竊取
    並以電話恐嚇取財等事實，亦據證人即被害人亥○○、辛○
    ○、己○○、地○○、宇○○、Ａ○○、丙○○、丁○○、
    庚○○、酉○○、未○○（以上係附表一(一)部分）、玄○○
    、子○○、戌○○、Ｅ○○、天○○、辰○○、卯○○、宙
    ○○、戊○○、Ｂ○○、Ｄ○○、午○○、壬○○、黃○○
    、申○、甲○○、寅○○、林明華、吳峻丞、乙○○、丑
    ○○、Ｃ○○（以上係附表一(二)部分）等人，分別於警詢中
    指證歷歷。另員警就被告癸○○等人使用0000000000號、00
    00000000號行動電話通知鴿主匯款之過程，實施通訊監察監
    聽，亦有臺北縣政府警察局海山分局製作之通訊監察譯文乙
    份在卷可稽。此外，並有附表一(一)、(二)被害人提出之郵政國
    內匯款單、郵政國內匯款執據，蕭鳳珠上揭桃園龜山民安郵
    局帳戶之開戶基本資料、交易明細表、查獲現場及捕鴿竊盜
    現場照片等件在卷可稽；復有鐮刀1支、老虎鉗1支、塑膠鞋
    2雙、望遠鏡1組、公共電話IC卡1張、手套1雙、網子1件（
    以上係96年5月29日扣案），袖套2雙、鉛塊7個、彩帶1捲、
    鴨舌帽2頂、防滑鞋1雙（以上係96年6月11日扣案），網子3
    件、鐮刀1支（以上係96年7月10日扣案）等物，扣案可資佐
    證。
  (二)被告癸○○雖辯稱：附表一(一)所示犯行部分，伊是跟Ｆ○○
    一起去嘉義八掌溪及臺北三芝架鴿網捕鴿，並沒有跟王成源
    一起去架網捕鴿，也不曾三個人一起去架網捕鴿，王成源並
    沒有跟我們一起做；附表一(二)所示犯行，伊只有參與被害人
    匯款至蕭鳳珠之郵局帳戶部分，其餘部分犯行，伊並沒有參
    與，也沒有分到贓款，這部分犯行可能是Ｆ○○跟別人做的
    云云。惟查，被告癸○○上揭與共同被告Ｆ○○、王成源共
    同竊取附表一(一)、(二)所示被害人飼養之賽鴿（附表一(二)編號
    一部分除外），並與Ｆ○○、王成源及巳○○共同竊取附表
    一(二)編號一之賽鴿，且以電話對附表一(一)、(二)之被害人恐嚇
    取財等事實，迭據證人即共同被告Ｆ○○、王成源於警詢、
    檢察官偵查中證述明確；其中：
    1.共同被告Ｆ○○之供證：
      (1)於96年6月27日警詢時供稱：96年4月底因北部地區賽鴿
        季比賽完畢，癸○○、王成源與伊等三人就移至嘉義縣
        義竹鄉八掌溪河床處張網竊取賽鴿，並由伊及癸○○以
        0000000000號行動電話撥打電話恐嚇鴿主，稱賽鴿遭我
        們張網竊取，如要贖回賽鴿，每一隻1800元至3000元不
        等之價錢，並告知將錢匯入林東和第一銀行虎尾分行帳
        戶、蕭鳳珠郵局帳戶、許秀蓁郵局帳戶，如鴿主依指示
        辦理，賽鴿就會平安歸返，如不贖，就不放回，由癸○
        ○交給其他朋友處理，事後再由王成源持上開帳戶之提
        款卡至台南縣金融機構提款機提領贓款，三人平分贓款
        花用；附表一(二)被害人之賽鴿被以電話擄鴿勒贖，伊記
        得這其中約十幾通電話是伊通知被害人恐嚇取財的，其
        他的電話都是癸○○打的；如鴿主未匯款，我們就沒有
        將鴿子放回，並交由癸○○將賽鴿腳鐶剪掉，再交由他
        人飼養；恐嚇被害人時所用之0000000000號門號卡，是
        由伊到台北市市○○道通訊行以300元購買的，而該門
        號之手機是由癸○○以2500元公帳所購得，是由我們二
        人一起持有，打該電話給被害人；擄鴿勒贖架網的地點
        及網子，都是癸○○先去勘查、提供及購買，而人頭帳
        戶是伊於96年初看報紙以12000元至15000元之價錢所購
        買，而恐嚇鴿主所使用之0000000000號及手機、林東和
        、許秀蓁等人頭帳戶資料，因癸○○害怕警方查緝，而
        與以銷燬丟棄在台南鹽水鎮○○路192號前水溝，另蕭
        鳳珠之帳戶資料也已丟棄等語。於同日檢察官偵查中結
        證稱：伊跟癸○○是負責捉鴿子，王成源有負責領錢及
        捉鴿子云云（以上見96年度偵字第15204號卷第16頁至
        21頁、第148頁）。
      (2)於96年7月18日檢察官偵查中供稱：伊跟癸○○、王成
        源一起去嘉義八掌溪捕鴿，三人一起架網，我們輪流打
        電話給鴿主，癸○○負責收錢，從4月20幾號捕（鴿）
        到5月27、28號，約捕了4、50隻鴿子等語。又於同年8
        月21日偵查中結證稱：伊跟王成源、癸○○從96年3月
        份才開始伊起擄鴿云云（以上見96年度偵字第12408號
        卷第130頁、第140頁）。
    2.共同被告王成源之供證：
      (1)於96年7月10日第一次警詢時供稱：96年4月初某日，Ｆ
        ○○及癸○○有先到嘉義縣義竹鄉義竹橋八掌溪河床看
        地形，後來96年4月中旬，Ｆ○○及癸○○北上和伊會
        合，並邀伊一起南下到八掌溪共同架網，我們三人分工
        ，就是Ｆ○○提供人頭帳戶，撥打恐嚇電話及共同架網
        捕鴿，癸○○則負責提供網鴿所用網子、彩帶、竹竿，
        丟彩帶、共同架網竊鴿，及撥打恐嚇電話，而伊負責集
        中網獲之賽鴿並放到網內，就是癸○○看到賽鴿群，就
        將魚線綁上鉛塊並繫上紅色彩帶，再往上丟，之後賽鴿
        受到驚嚇往下飛往網子內，再由癸○○、Ｆ○○合力將
        賽鴿從網子取下，而伊就持網子（袋子）收集癸○○、
        Ｆ○○索取下之鴿子，之後再由癸○○、Ｆ○○將所網
        獲之賽鴿編上代號，再向鴿主恐嚇取財，所得贓款由伊
        和癸○○、Ｆ○○共同平分等語（見96年度偵字第1609
        6號卷第6至12頁）。
      (2)同日第二次警詢時供稱：伊有與巳○○、癸○○、Ｆ○
        ○四人前往臺北縣三芝鄉山區稜線架設捕鴿網竊取賽鴿
        ，因癸○○（綽號「泡泡龍」）知道鴿子飛行習性及路
        線，所以帶我們到該三芝山區賽鴿必定會經過山凹稜線
        ，以竹竿和繩索架設捕鴿網，待成群飛行之賽鴿靠近三
        芝山區會順著山凹稜線時，就會飛進我們所架設之捕鴿
        網內而被我們捕獲，我們四人合力共同將捕鴿網利用竹
        竿及繩索將網子架設好，然後在補鴿網四週等候賽鴿中
        網，賽鴿飛進網內時由巳○○與癸○○負責將中網之賽
        鴿自網上取下後，將賽鴿交給Ｆ○○及伊裝入袋子裡放
        在現場等候連絡被害鴿主匯錢；警方所提示96年3月26
        日及30日於臺北縣三芝鄉○○路路口監視器所拍攝之畫
        面內容，顯示車號7385-LT之BMW車，確為巳○○駕駛該
        車搭載伊、癸○○、Ｆ○○等四人前往三芝鄉山區從事
        竊鴿勒贖所使用之自用小客車云云（見96年度偵字第16
        096號卷第15頁）。
      (3)於96年7月11日警詢時供稱：伊帶同警方前往臺北縣三
        芝鄉○○村○○道路旁山坡上起初捕鴿網三件及鐮刀一
        支，是由巳○○（綽號眼鏡）提供給伊、Ｆ○○（綽號
        隆隆）、癸○○等四人，在臺北縣三芝鄉○○村○○道
        路旁山坡上架設捕鴿網竊鴿時所使用；我們要竊鴿時，
        是由巳○○爬上現場台電公司之高壓電塔並將滑輪裝設
        在鐵塔上，然後利用繩索連接捕鴿網一邊，捕鴿網另一
        邊則綁在位於山凹上之竹竿上，由癸○○負責將該竹竿
        牢固綁好，等網子張開固定後，就在現場等賽鴿沿著山
        凹飛行時，飛進我們網內，伊和黃欽龍就在網子下等著
        收取捕獲之賽鴿等語（見96年度偵字第16096號卷第45
        頁）。
      (4)於96年7月11日檢察官偵查中具結證稱：從96年4月中旬
        到5月底，在嘉義八掌溪竊鴿偷了11、12次，有時偷7、
        8次，有時偷10幾隻，每次數目不一定，偷到以後都是
        由Ｆ○○、癸○○負責打電話聯絡對方匯錢，對方匯錢
        進來後會有代號，錢進來後，我們就會放鴿子；抓到鴿
        子後就放在（八掌溪）現場，並在現場附近打電話，所
        以當天擄到幾隻鴿子就打電話，且當天作業完成；捕捉
        鴿子時，伊負責幫忙抓鴿子，架網是癸○○負責，而Ｆ
        ○○跟伊也有幫忙架網；伊有跟Ｆ○○、癸○○、巳○
        ○一起在三芝竊鴿，由巳○○跟癸○○打電話恐嚇鴿主
        ，而Ｆ○○跟伊幫忙將鴿子從網子抓下來袋子云云（見
        96年度偵字第16096號卷第46頁）。
    3.綜觀共同被告Ｆ○○、王成源上開供證情節，互核相符。
      又被告癸○○於96年7月13日警詢時供稱：伊有於96年3月
      間前往臺北縣三芝鄉○○村○○道路旁山坡山區稜線架設
      捕鴿網竊取賽鴿，在捕鴿現場有伊、Ｆ○○共同架設一件
      捕鴿網捕鴿，在該捕鴿網旁邊還有巳○○及王成源二人亦
      架設一件捕鴿網捕鴿，抓到鴿子後是由Ｆ○○打電話叫鴿
      主匯錢等語（見96年度偵字第15204號卷第168至170頁）
      ；復於原法院審理中供稱：伊曾經在八掌溪看過王成源，
      王成源是在平地架網；曾經伊自己騎車去八掌溪，Ｆ○○
      開車載王成源去，到了八掌溪現場，伊跟Ｆ○○架鴿網，
      王成源在另一個比較遠的地方架鴿網，Ｆ○○有時會王成
      源那邊去幫他，要抓鴿子時，伊跟Ｆ○○會一起去抓，Ｆ
      ○○也會過去王成源那邊；伊與Ｆ○○有去三芝山區架網
      擄鴿勒贖，有時從山上下來時會遇到王成源及一個戴眼鏡
      的（指巳○○）云云；顯見被告癸○○供承其與共同被告
      Ｆ○○於附表一所示時間在嘉義縣八掌溪河床竊取賽鴿時
      ，共同被告王成源亦同時在嘉義八掌溪河床架網捕鴿。由
      此足徵共同被告Ｆ○○、王成源上開供證其二人與癸○○
      在嘉義八掌溪河床一起架網捕鴿，並打電話向鴿主恐嚇取
      財等情，應堪採信。被告癸○○所辯：伊沒有跟王成源一
      起去嘉義八掌溪河床架網捕鴿，也不曾三個人一起去架網
      捕鴿，王成源並沒有跟我們一起做等語，顯係臨訟卸責之
      詞，委無足採。
  (三)另觀諸被告癸○○坦承其參與如附表一(二)編號二至九所示竊
    鴿及恐嚇取財犯行，此部分被害人之賽鴿失竊、遭恐嚇匯款
    時間分別96年5月22日、23日，而其餘附表一(二)編號10至23
    所示被害人之賽鴿失竊、遭恐嚇匯款時間，分別為同年5月
    23日、24日等情，業據上開被害人於警詢證述在卷，並有郵
    政匯款單、郵政國內匯款執據等匯款資料附卷足憑。又依被
    告癸○○於原法院審理中供稱：我們去要架網，如果架設在
    南部的話，架設的地點是伊選擇的，當時會挑八掌溪，是因
    為他的空間比較大，架網比較方便；我們早上架網後，到上
    午十點多收網，之後就開始打電話，大部分都是當天抓到，
    當天打電話要求被害人匯款；所以被害人如果不同一天匯款
    ，表示他們的鴿子不是同一天抓到，如果同一天匯款，表示
    同一天抓到的鴿子；我們在八掌溪架網是連續2、3天云云。
    顯見被告癸○○供承其與Ｆ○○等人在嘉義八掌溪河床架網
    捕鴿時間約2至3天；且渠等於當日捕捉到賽鴿後，即於當日
    打電話要求被害人匯款，如被害人於同一日匯款，表示是同
    一天捕捉到的鴿子等情。是本件被告癸○○坦承其參與之附
    表一(二)編號二至九所示竊鴿及恐嚇取財犯行，此部分被害人
    之鴿子遭竊及遭恐嚇而匯款時間，與其否認如附表一(二)編號
    十至二十三所示被害人之賽鴿失竊、遭恐嚇而匯款時間，均
    係於96年5月22日起至同月24日之接連三天內，與被告癸○
    ○上開供述其等在嘉義八掌溪河床架網捕鴿時間約2至3天，
    且於當日捕捉到賽鴿後，即於當日打電話要求被害人匯款等
    情，互核相符。復參以共同被告Ｆ○○、王成源上開供證被
    告癸○○亦有共同參與嘉義八掌溪河床之擄鴿竊盜及對鴿主
    恐嚇取財等情節，且衡之附表一(二)編號二至二十三所示被害
    人之住居所、其等將賽鴿放置飛行訓練之地點及被告等人在
    嘉義縣八掌溪河床架設鴿網等情，一般賽鴿之飛行途徑，確
    有飛行經過嘉義縣八掌溪河床之可能。是綜上各節，堪認上
    開附表一(二)編號二至二十三所示被害人之賽鴿，應係飛行訓
    練途中，通過被告癸○○等人在嘉義八掌溪河床所架設之鴿
    網時，遭網子攔截而竊取後，由其等依據所竊得賽鴿腳環上
    所載之聯絡電話，撥打電話恐嚇附表一(二)編號二至二十三所
    示之被害人將款項匯入Ｆ○○、王成源所提供如附表一(二)所
    示人頭帳戶內，足認被告癸○○有與Ｆ○○、王成源等三人
    共同竊取附表一(二)編號二至二十三所示被害人之賽鴿，及對
    各該被害人恐嚇取財之犯行。
  (四)再依據共同被告王成源上開供證其有與巳○○、癸○○、Ｆ
    ○○四人共同前往臺北縣三芝鄉山區稜線架設捕鴿網竊取賽
    鴿及恐嚇取財各節；及被告癸○○上開供述其有在三芝山區
    架網捕鴿，並由Ｆ○○打電話叫鴿主匯錢等情；且衡之附表
    一(二)編號一所示被害人住所地址為臺北縣板橋市、其將賽鴿
    放置飛行訓練之地點為臺北縣萬里鄉山區及被告等人在臺北
    縣三芝鄉山區架設鴿網等情，一般賽鴿之飛行途徑，確有飛
    行經過被告等人在臺北縣三芝鄉山區架設鴿網處之可能，故
    堪認上開附表一(二)編號一所示被害人之賽鴿，應係飛行訓練
    途中，通過被告癸○○、巳○○、Ｆ○○、王成源等四人在
    臺北縣三芝山區所架設之鴿網時，遭網子攔截而竊取後，由
    其等依據所竊得賽鴿腳環上所載之聯絡電話，撥打電話恐嚇
    附表一(二)編號一之被害人將款項匯入Ｆ○○所提供之張佳冠
    上開土城郵局帳戶內；顯見被告癸○○亦有與巳○○、Ｆ○
    ○、王成源等四人共同竊取附表一(二)編號一被害人之賽鴿及
    對該被害人恐嚇取財之犯行。是被告癸○○辯稱：伊沒有參
    與竊取附表一(二)編號一、九至二十三所示被害人之賽鴿及對
    此部分被害人恐嚇取財犯行乙節，係卸責之詞，自非可採。
  (五)被告癸○○在本院雖辯稱：本案均為主謀Ｆ○○策劃指使，
    被告僅參與其中部分犯行，對於全部犯行所知不多，原審未
    對Ｆ○○傳喚到案釐清即論定被告犯行，有該調查證據而未
    調查之遺漏，請求傳Ｆ○○對質云云。惟查，共犯Ｆ○○經
    原審通緝中未能到案，已如前述，其於警詢中筆錄可資為證
    據，亦經敘明如前，是Ｆ○○之警詢筆錄可資為認定被告癸
    ○○本件犯行之證據，是被告此部分所辯，並無足採；其請
    求傳Ｆ○○對質乙節，不應准許。
  (六)綜上所述，被告癸○○所辯各節，均不足採信。本案事證明
    確，被告犯行均堪認定，應依法論科。
三、論罪科刑：
  (一)按刑法第321條第1項第3款之攜帶兇器竊盜罪，係以行為人
    攜帶兇器竊盜為其加重條件，此所謂兇器，其種類並無限制
    ，凡客觀上足對人之生命、身體、安全構成威脅，具有危險
    性之兇器均屬之，且祇須行竊時攜帶此種具有危險性之兇器
    為已足，並不以攜帶之初有行兇之意圖為必要。次按刑法分
    則或刑法特別法中規定之結夥二人或三人以上之犯罪，應以
    在場共同實施或在場參與分擔實施犯罪之人為限，不包括同
    謀共同正犯在內（最高法院79年台上字第5253號、76年度台
    上字第7210號判例意旨參照）。本件依共同被告Ｆ○○於96
    年5月30日警詢時供述扣案之鐮刀是要砍草架網時所用，老
    虎鉗子是用來架網時綁鐵絲用的云云；又共同被告王成源於
    96年7月11日警詢時供述伊帶同警方至臺北縣三芝鄉○○村
    ○○道路旁山坡上架鴿網之地點取獲之鐮刀及捕鴿網都是架
    設鴿網竊鴿時所使用等語；即被告癸○○於原法院審理中亦
    供承其架鴿網捕鴿時有用到老虎鉗云云。是被告癸○○、共
    同被告Ｆ○○、王成源架鴿網捕鴿而竊取賽鴿時有攜帶使用
    鐮刀、老虎鉗等工具，而該鐮刀、老虎鉗，均係尖端銳利之
    金屬材料製作且材質堅硬之刀具，此有扣案物照片在卷可稽
    ，足認被告等行竊時若持上開鐮刀、老虎鉗攻擊人之身體，
    客觀上足以對人之生命、身體構成危害，應屬刑法第321條
    第1項第3款之兇器無訛。又被告癸○○與Ｆ○○、王成源三
    人為附表一(一)、附表一(二)編號二至二十三所示竊盜犯行時，
    其三人均在嘉義八掌溪河床架網補鴿之現場，共同為捕鴿竊
    盜行為之分擔，及被告癸○○與Ｆ○○、王成源、巳○○四
    人為附表一(二)編號一所示竊盜犯行時，其四人亦均在臺北縣
    三芝鄉山區架網補鴿之現場，共同為捕鴿竊盜行為之分擔，
    俱如前述，是被告癸○○所犯竊盜罪之加重條件，除攜帶兇
    器外，尚有結夥三人以上，即應成立結夥三人以上攜帶兇器
    竊盜罪。
  (二)核被告癸○○如附表一(一)、(二)所示各次竊取鴿子及恐嚇取財
    之行為，分別係犯刑法第321條第1項第3款、第4款之結夥三
    人以上攜帶兇器竊盜罪，同法第346條第1項之恐嚇取財罪，
    如附表一所示。至起訴之公訴意旨就附表一(一)所示竊盜犯行
    部分，漏未斟酌被告攜帶兇器行竊之情節，僅認被告所為係
    犯刑法第321條第1項第4款加重竊盜罪，及追加起訴之公訴
    意旨就附表一(二)所示竊盜犯行部分，亦未斟酌被告結夥三人
    以上竊盜之情節，僅認被告此部分所為係犯刑法第321條第1
    項第3款加重竊盜罪，均有未洽；惟因論罪條文與起訴條文
    相同，僅竊盜加重條件有增加，不生變更起訴法條之問題。
    又被告架設捕鴿網之行為，僅為竊盜預備行為，並非竊盜行
    為之著手，故尚難認被告一架設捕鴿網之行為捕得不同被害
    人所有之數隻鴿子，即應論以一竊盜罪；被告於鴿子遭捕鴿
    網羈絆後，將之取下破壞鴿主持有支配關係，並建立自己之
    持有支配關係，始為竊盜之行為，是被告分別破壞鴿主持有
    支配關係，並建立自己之持有支配關係，其竊取不同被害人
    之賽鴿，自應論以數罪。至被告於同時間捕鴿竊取同一被害
    人之數隻賽鴿，係竊盜行為之接續犯，應為一罪。被告癸○
    ○與Ｆ○○、王成源三人就附表一(一)、附表一(二)編號二至二
    十三所示竊盜、恐嚇取財等犯行部分，及被告癸○○與Ｆ○
    ○、王成源、巳○○四人就附表一(二)編號一所示竊盜、恐嚇
    取財等犯行部分，分別有犯意之聯絡及行為分擔，皆為共同
    正犯。被告癸○○所犯如附表一(一)、附表一(二)所示各竊盜罪
    、恐嚇取財罪，應予分論併罰。
四、原審判決：
  (一)就被告所犯如附表一(一)編號一、附表一(二)編號一所示之罪，
    認罪證明確予以論罪科刑，固非無見。惟查，被告所為此部
    分犯行，其犯罪時間係在96年4月24日以前，原審未依中華
    民國96年罪犯減刑條例之規定減刑，自有未當。被告之上訴
    意旨就此部分仍執陳詞否認犯罪，雖為無理由；然原判決關
    於如附表一(一)編號一、附表一(二)編號一所示之罪部分既有上
    開可議之處，自應由本院將原判決關於如附表一(一)編號一、
    附表一(二)編號一所示之罪，及定應執行刑部分，均撤銷改判
    。爰審酌被告癸○○前有擄鴿勒贖之犯罪紀錄，竟不知悔改
    ，再為本件犯行，及其犯罪之動機、目的、手段，各該被害
    人所受之損害，兼衡被告癸○○之智識程度，暨其犯後坦承
    部分犯行之態度等一切情狀，各量處如附表一(一)編號一、附
    表一(二)編號一所示之刑。又，被告此部分犯罪時間在96年4
    月24日以前，所宣告之刑未逾1年6月，合於減刑條件，故上
    揭宣告刑應減刑如附表一(一)編號一、附表一(二)編號一所示。
    再查，本件員警於96年5月29日在共同被告Ｆ○○使用之車
    輛及住處，扣案之鐮刀1支、老虎鉗子1支、塑膠鞋2雙、望
    遠鏡1組、公共電話IC卡1張（即附表二編號1至5之物），與
    在臺北市○○區○○路3段336巷66號、嘉義縣義竹鄉義竹橋
    八掌溪河床下，分別扣得之手套1雙、網子1件（即附表二編
    號6、7之物），均係共犯Ｆ○○所有之物，及員警於96年6
    月11日查獲被告癸○○時，扣案之袖套2雙、鉛塊7個、彩帶
    1捲、鴨舌帽2頂、防滑鞋1雙（即附表二8至12之物），則係
    被告癸○○所有之物。上開扣案物（附表二編號5之公共電
    話IC卡1張除外），均係被告癸○○與共犯Ｆ○○、王成源
    ，共犯如附表一(一)、(二)所示用以捕鴿竊盜所用或竊盜預備之
    物；至上開扣案之公共電話IC卡1張，則係渠等撥打電話向
    被害人恐嚇取財犯罪所用之物，上開各節業據被告癸○○於
    警詢、原法院審理中、共同被告Ｆ○○、王成源於警詢、偵
    查中供承在卷，爰依刑法第38條第1項第2款規定宣告沒收之
    。另員警於同年7月10日查獲共同被告王成源，經其帶同警
    方至臺北縣三芝鄉○○村○○道路旁山坡上扣案之網子3件
    、鐮刀1把（即附表二編號13、14之物），係參與附表一(二)
    編號一所示犯行之共犯巳○○所有之物，且係被告癸○○與
    共同被告Ｆ○○、王成源、巳○○，為附表一(二)編號一犯行
    時用以捕鴿竊盜所用之物，亦據共同被告王成源於警詢供述
    屬實，併依上開規定宣告沒收之。至其餘扣案物品，即96年
    5月29日扣案之衣服、防彈背心各1件、空白之郵局國內匯款
    單7張、記事本1本，及在嘉義縣義竹鄉義竹橋八掌溪河床下
    扣得之衣服1件，與同年6月11日扣案之京城銀行匯款委託書
    1張、電話簿1本，因均非屬本案竊盜或恐嚇取財犯罪所用之
    物，爰不宣告沒收，併此敘明。
  (二)就被告所犯如附表一(一)編號二至十一、附表一(二)編號二至二
    十三所示之罪，認罪證明確，基此適用刑法第28條、第321
    條第1項第3款、第4款、第346條第1項、第38條第1項第2款
    之規定，並審酌被告癸○○前有擄鴿勒贖之犯罪紀錄，竟不
    知悔改，再為本件犯行，及其犯罪之動機、目的、手段，各
    該被害人所受之損害，兼衡被告癸○○之智識程度，暨其犯
    後坦承部分犯行之態度等一切情狀，各量處如附表一(一)編號
    二至十一、附表一(二)編號二至二十三所示之刑。又敘明：本
    件員警於96年5月29日在共同被告Ｆ○○使用之車輛及住處
    ，扣案之鐮刀1支、老虎鉗子1支、塑膠鞋2雙、望遠鏡1組、
    公共電話IC卡1張（即附表二編號1至5之物），與在臺北市
    士林區○○路○段336巷66號、嘉義縣義竹鄉義竹橋八掌溪河
    床下，分別扣得之手套1雙、網子1件（即附表二編號6、7之
    物），均係共犯Ｆ○○所有之物，及員警於96年6月11日查
    獲被告癸○○時，扣案之袖套2雙、鉛塊7個、彩帶1捲、鴨
    舌帽2頂、防滑鞋1雙（即附表二8至12之物），則係被告癸
    ○○所有之物。上開扣案物（附表二編號5之公共電話IC 卡
    1張除外），均係被告癸○○與共犯Ｆ○○、王成源，共犯
    如附表一(一)、(二)所示用以捕鴿竊盜所用或竊盜預備之物；至
    上開扣案之公共電話IC卡1張，則係渠等撥打電話向被害人
    恐嚇取財犯罪所用之物，上開各節業據被告癸○○於警詢、
    原法院審理中、共同被告Ｆ○○、王成源於警詢、偵查中供
    承在卷，爰依刑法第38條第1項第2款規定宣告沒收之。另員
    警於同年7月10日查獲共同被告王成源，經其帶同警方至臺
    北縣三芝鄉○○村○○道路旁山坡上扣案之網子3件、鐮刀1
    把（即附表二編號13、14之物），係參與附表一(二)編號一所
    示犯行之共犯巳○○所有之物，且係被告癸○○與共同被告
    Ｆ○○、王成源、巳○○，為附表一(二)編號一犯行時用以捕
    鴿竊盜所用之物，亦據共同被告王成源於警詢供述屬實，併
    依上開規定宣告沒收之。至其餘扣案物品，即96年5月29日
    扣案之衣服、防彈背心各1件、空白之郵局國內匯款單7張、
    記事本1本，及在嘉義縣義竹鄉義竹橋八掌溪河床下扣得之
    衣服1件，與同年6月11日扣案之京城銀行匯款委託書1張、
    電話簿1本，因均非屬本案竊盜或恐嚇取財犯罪所用之物，
    爰不宣告沒收。其認事用法及量刑均無不當；被告上訴意旨
    空言否認犯罪，為無理由，應予駁回。
  (三)上揭撤銷改判部分減刑後之有期徒刑與上訴駁回部分之有期
    徒刑，定應執行刑如主文所示。
據上論斷，應依刑事訴訟法第369條第1項前段、第364條、第368
條、第299條第1項前段，刑法第28條、第321條第1項第3款、第4
款、第346條第1項、第51條第5款、第38條第1項第2款，刑法施
行法第1條之1，中華民國96年罪犯減刑條例第2條第1項第3款，
第7條第1項、第2項，判決如主文。
本案經檢察官李金定到庭執行職務。
中    華    民    國    98    年    9     月    30    日
                  刑事第三庭    審判長法  官 陳博志
                                      法  官 許文章
                                      法  官 劉興浪
以上正本證明與原本無異。
不得上訴。
                                      書記官 陳嘉文
中    華    民    國    98    年    9     月    30    日
附錄：本案論罪科刑法條全文
刑法第321條第1項第3、4款
犯竊盜罪而有左列情形之一者，處六月以上、五年以下有期徒刑
：
三、攜帶兇器而犯之者。
四、結夥三人以上而犯之者。
刑法第346條第1項
意圖為自己或第三人不法之所有，以恐嚇使人將本人或第三人之
物交付者，處6 月以上5 年以下有期徒刑，得併科1 千元以下罰
金。
附表一(一)：
┌──┬───┬─────────┬────────┬───────┐
│編號│被害人│竊盜時間        │賽鴿訓練地點  │主文          │
│    │（住處│匯款時間        │竊盜地點      │              │
│    │地點）│匯款金額（新臺幣│被竊鴿子數量  │              │
│    │      │  ）              │參與之共同正犯│              │
│    │      │匯款帳戶        │                │              │
├──┼───┼─────────┼────────┼───────┤
│一  │亥○○│96年4 月20日上午│臺南縣將軍鄉附│癸○○共同結夥│
│    │（雲林│96年4 月20日12時│  近漁港        │三人以上攜帶兇│
│    │縣斗六│  58分            │嘉義縣義竹鄉八│器竊盜，處有期│
│    │市）  │4000元          │  掌溪河床      │徒刑柒月；減為│
│    │      │蕭鳳珠前開龜山民│賽鴿二隻      │有期徒刑參月又│
│    │      │  安街郵局帳戶    │癸○○、Ｆ○○│拾伍日；附表二│
│    │      │                  │、王成源        │編號1至4、6 至│
│    │      │                  │                │12之物沒收。又│
│    │      │                  │                │共同犯恐嚇取財│
│    │      │                  │                │罪，處有期徒刑│
│    │      │                  │                │柒月；減為有期│
│    │      │                  │                │徒刑參月又拾伍│
│    │      │                  │                │日，附表二編號│
│    │      │                  │                │5之物沒收。   │
├──┼───┼─────────┼────────┼───────┤
│二  │辛○○│96年5 月7 日上午│高雄市旗津地區│癸○○共同結夥│
│    │（雲林│                  │                │三人以上攜帶兇│
│    │縣土庫│96年5 月7 日14時│嘉義縣義竹鄉八│器竊盜，處有期│
│    │鎮）  │  52分            │  掌溪河床      │徒刑柒月，附表│
│    │      │2036元          │賽鴿二隻      │二編號1至4、6 │
│    │      │匯款帳戶同上    │癸○○、Ｆ○○│至12之物沒收；│
│    │      │                  │、王成源        │又共同犯恐嚇取│
│    │      │                  │                │財罪，處有期徒│
│    │      │                  │                │刑陸月，附表二│
│    │      │                  │                │編號5之物沒收 │
│    │      │                  │                │。            │
├──┼───┼─────────┼────────┼───────┤
│三  │己○○│96年4 月30日上午│雲林縣土庫鄉地│癸○○共同結夥│
│    │（雲林│                  │區              │三人以上攜帶兇│
│    │縣土庫│96年4 月30日8 時│                │器竊盜，處有期│
│    │鎮）  │  11分            │嘉義縣義竹鄉八│徒刑陸月，附表│
│    │      │2100元          │  掌溪河床      │1至4、6至12之 │
│    │      │匯款帳戶同上    │賽鴿一隻      │物沒收；又共同│
│    │      │                  │癸○○、Ｆ○○│犯恐嚇取財罪，│
│    │      │                  │、王成源        │處有期徒刑陸月│
│    │      │                  │                │，附表二編號5 │
│    │      │                  │                │之物沒收。    │
├──┼───┼─────────┼────────┼───────┤
│四  │地○○│96年4 月28日上午│高雄市旗津地區│癸○○共同結夥│
│    │（雲林│96年4 月28日12時│                │三人以上攜帶兇│
│    │縣虎尾│  58分            │嘉義縣義竹鄉八│器竊盜，處有期│
│    │鎮）  │2510元          │  掌溪河床      │徒刑陸月，附表│
│    │      │匯款帳戶同上    │賽鴿一隻      │二編號1 至4 、│
│    │      │                  │癸○○、Ｆ○○│6 至12之物沒收│
│    │      │                  │、王成源        │；又共同犯恐嚇│
│    │      │                  │                │取財罪，處有期│
│    │      │                  │                │徒刑陸月，附表│
│    │      │                  │                │二編號5 之物沒│
│    │      │                  │                │收。          │
├──┼───┼─────────┼────────┼───────┤
│五  │宇○○│96年4 月27日上午│高雄市旗津地區│癸○○共同結夥│
│    │（雲林│                  │                │三人以上攜帶兇│
│    │縣北港│96年4 月27日12時│嘉義縣義竹鄉八│器竊盜，處有期│
│    │鎮）  │  38分            │  掌溪河床      │徒刑柒月，附表│
│    │      │5000元          │賽鴿二隻      │二編號1 至4 、│
│    │      │匯款帳戶同上    │癸○○、Ｆ○○│6 至12之物沒收│
│    │      │                  │、王成源        │；又共同犯恐嚇│
│    │      │                  │                │取財罪，處有期│
│    │      │                  │                │徒刑柒月，附表│
│    │      │                  │                │二編號5 之物沒│
│    │      │                  │                │收。          │
├──┼───┼─────────┼────────┼───────┤
│六  │Ａ○○│96年4 月28日上午│高雄市旗津地區│癸○○共同結夥│
│    │（雲林│                  │                │三人以上攜帶兇│
│    │縣北港│96年4 月28日11時│嘉義縣義竹鄉八│器竊盜，處有期│
│    │鎮）  │  35分            │  掌溪河床      │徒刑陸月，附表│
│    │      │2025元          │賽鴿一隻      │二編號1 至4 、│
│    │      │匯款帳戶同上    │癸○○、Ｆ○○│6 至12之物沒收│
│    │      │                  │、王成源        │；又共同犯恐嚇│
│    │      │                  │                │取財罪，處有期│
│    │      │                  │                │徒刑陸月，附表│
│    │      │                  │                │二編號5 之物沒│
│    │      │                  │                │收。          │
├──┼───┼─────────┼────────┼───────┤
│七  │丙○○│96年4 月28日上午│高雄市旗津地區│癸○○共同結夥│
│    │（嘉義│96年4 月28日11時│                │三人以上攜帶兇│
│    │縣新港│  35分            │嘉義縣義竹鄉八│器竊盜，處有期│
│    │鄉）  │2530元          │  掌溪河床      │徒刑陸月，附表│
│    │      │匯款帳戶同上    │賽鴿一隻      │二編號1 至4 、│
│    │      │                  │癸○○、Ｆ○○│6 至12之物沒收│
│    │      │                  │、王成源        │；又共同犯恐嚇│
│    │      │                  │                │取財罪，處有期│
│    │      │                  │                │徒刑陸月，附表│
│    │      │                  │                │二編號5 之物沒│
│    │      │                  │                │收。          │
├──┼───┼─────────┼────────┼───────┤
│八  │丁○○│96年4 月26日上午│高雄市旗津地區│癸○○共同結夥│
│    │（雲林│                  │                │三人以上攜帶兇│
│    │縣北港│96年4 月26日10時│嘉義縣義竹鄉八│器竊盜，處有期│
│    │鎮）  │  50分            │  掌溪河床      │徒刑柒月，附表│
│    │      │5000元          │賽鴿二隻      │二編號1 至4 、│
│    │      │匯款帳戶同上    │癸○○、Ｆ○○│6 至12之物沒收│
│    │      │                  │、王成源        │；又共同犯恐嚇│
│    │      │                  │                │取財罪，處有期│
│    │      │                  │                │徒刑柒月，附表│
│    │      │                  │                │二編號5 之物沒│
│    │      │                  │                │收。          │
├──┼───┼─────────┼────────┼───────┤
│九  │庚○○│96年4 月30日上午│高雄市旗津地區│癸○○共同結夥│
│    │（雲林│                  │                │三人以上攜帶兇│
│    │縣口湖│96年4 月30日13時│嘉義縣義竹鄉八│器竊盜，處有期│
│    │鄉）  │  20分            │  掌溪河床      │徒刑陸月，附表│
│    │      │1000元          │賽鴿一隻      │二編號1 至4 、│
│    │      │匯款帳戶同上    │癸○○、Ｆ○○│6 至12之物沒收│
│    │      │                  │、王成源        │；又共同犯恐嚇│
│    │      │                  │                │取財罪，處有期│
│    │      │                  │                │徒刑陸月，附表│
│    │      │                  │                │二編號5 之物沒│
│    │      │                  │                │收。          │
├──┼───┼─────────┼────────┼───────┤
│十  │酉○○│96年4 月26日上午│南部沿海地區  │癸○○共同結夥│
│    │（雲林│96年4 月26日11時│                │三人以上攜帶兇│
│    │縣麥寮│  20分            │嘉義縣義竹鄉八│器竊盜，處有期│
│    │鄉）  │2500元          │  掌溪河床      │徒刑陸月，附表│
│    │      │匯款帳戶同上    │賽鴿一隻      │二編號1 至4 、│
│    │      │                  │癸○○、Ｆ○○│6 至12之物沒收│
│    │      │                  │、王成源        │；又共同犯恐嚇│
│    │      │                  │                │取財罪，處有期│
│    │      │                  │                │徒刑陸月，附表│
│    │      │                  │                │二編號5 之物沒│
│    │      │                  │                │收。          │
├──┼───┼─────────┼────────┼───────┤
│十一│未○○│96年4 月28日上午│南部沿海地區  │癸○○共同結夥│
│    │（雲林│                  │                │三人以上攜帶兇│
│    │縣西螺│96年4 月28日11時│嘉義縣義竹鄉八│器竊盜，處有期│
│    │鎮）  │  50分            │  掌溪河床      │徒刑陸月，附表│
│    │      │2230元          │賽鴿一隻      │二編號1 至4 、│
│    │      │匯款帳戶同上    │癸○○、Ｆ○○│6 至12之物沒收│
│    │      │                  │、王成源        │；又共同犯恐嚇│
│    │      │                  │                │取財罪，處有期│
│    │      │                  │                │徒刑陸月，附表│
│    │      │                  │                │二編號5 之物沒│
│    │      │                  │                │收。          │
└──┴─────────────┴────────┴───────┘
附表一(二)：
┌──┬───┬─────────┬────────┬───────┐
│編號│被害人│竊盜時間        │賽鴿訓練處    │主文          │
│    │（住處│匯款時間        │竊盜地點      │              │
│    │地點）│匯款金額（新臺幣│被竊鴿子數量  │              │
│    │      │  ）              │參與之共同正犯│              │
│    │      │匯款帳戶        │                │              │
├──┼───┼─────────┼────────┼───────┤
│一  │玄○○│96年4 月13日至同│臺北縣八里鄉山│癸○○共同結夥│
│    │（臺北│  月21日間        │  區            │三人以上攜帶兇│
│    │縣板橋│96年4 月21日    │臺北縣三芝鄉山│器竊盜，處有期│
│    │市）  │                  │  區            │徒刑捌月；減為│
│    │      │15000元         │賽鴿六隻      │有期徒刑肆月；│
│    │      │張佳冠前開土城郵│癸○○、Ｆ○○│附表二編號1至4│
│    │      │  局帳戶          │、王成源、巳○○│、6至14之物沒 │
│    │      │                  │                │收。又共同犯恐│
│    │      │                  │                │嚇取財罪，處有│
│    │      │                  │                │期徒刑捌月；減│
│    │      │                  │                │為有期徒刑肆月│
│    │      │                  │                │；附表二編號5 │
│    │      │                  │                │之物沒收。    │
├──┼───┼─────────┼────────┼───────┤
│二  │子○○│96年5 月22日上午│屏東縣東港地區│癸○○共同結夥│
│    │（臺南│  某時            │                │三人以上攜帶兇│
│    │市安南│96年5 月22日12時│嘉義縣義竹鄉八│器竊盜，處有期│
│    │區）  │  40分            │  掌溪河床      │徒刑陸月，附表│
│    │      │2519元          │賽鴿一隻      │二編號1 至4 、│
│    │      │蕭鳳珠前開龜山民│癸○○、Ｆ○○│6 至12之物沒收│
│    │      │  安街郵局帳戶    │、王成源        │；又共同犯恐嚇│
│    │      │                  │                │取財罪，處有期│
│    │      │                  │                │徒刑陸月，附表│
│    │      │                  │                │二編號5 之物沒│
│    │      │                  │                │收。          │
├──┼───┼─────────┼────────┼───────┤
│三  │戌○○│96年5 月22日上午│屏東縣東港地區│癸○○共同結夥│
│    │（臺南│  某時            │  海域          │三人以上攜帶兇│
│    │縣佳里│96年5 月22日12時│嘉義縣義竹鄉八│器竊盜，處有期│
│    │鎮）  │  34分            │  掌溪河床      │徒刑柒月，附表│
│    │      │5021元          │賽鴿二隻      │二編號1 至4 、│
│    │      │匯款帳戶同上    │癸○○、Ｆ○○│6 至12之物沒收│
│    │      │                  │、王成源        │；又共同犯恐嚇│
│    │      │                  │                │取財罪，處有期│
│    │      │                  │                │徒刑柒月，附表│
│    │      │                  │                │二編號5 之物沒│
│    │      │                  │                │收。          │
├──┼───┼─────────┼────────┼───────┤
│四  │Ｅ○○│96年5 月22日上午│屏東縣東港地區│癸○○共同結夥│
│    │（高雄│96年5月22日13 時│                │三人以上攜帶兇│
│    │縣路竹│2522元          │嘉義縣義竹鄉八│器竊盜，處有期│
│    │鄉）  │匯款帳戶同上    │  掌溪河床      │徒刑陸月，附表│
│    │      │                  │賽鴿一隻      │二編號1 至4 、│
│    │      │                  │癸○○、Ｆ○○│6 至12之物沒收│
│    │      │                  │、王成源        │；又共同犯恐嚇│
│    │      │                  │                │取財罪，處有期│
│    │      │                  │                │徒刑陸月，附表│
│    │      │                  │                │二編號5 之物沒│
│    │      │                  │                │收。          │
├──┼───┼─────────┼────────┼───────┤
│五  │天○○│96年5 月22日凌晨│屏東縣東港地區│癸○○共同結夥│
│    │（臺南│  某時            │  海域          │三人以上攜帶兇│
│    │縣學甲│96年5 月22日14時│嘉義縣義竹鄉八│器竊盜，處有期│
│    │鎮）  │2038            │  掌溪河床      │徒刑陸月，附表│
│    │      │匯款帳戶同上    │賽鴿一隻      │二編號1 至4 、│
│    │      │                  │癸○○、Ｆ○○│6 至12之物沒收│
│    │      │                  │、王成源        │；又共同犯恐嚇│
│    │      │                  │                │取財罪，處有期│
│    │      │                  │                │徒刑陸月，附表│
│    │      │                  │                │二編號5 之物沒│
│    │      │                  │                │收。          │
├──┼───┼─────────┼────────┼───────┤
│六  │辰○○│96年5 月22日上午│雲林縣台西鄉七│癸○○共同結夥│
│    │（臺南│  某時            │八號東西向快速道│三人以上攜帶兇│
│    │縣永康│96年5 月22日13時│路              │器竊盜，處有期│
│    │市）  │                  │                │徒捌月，附表二│
│    │      │10000元         │嘉義縣義竹鄉八│編號1 至4 、6 │
│    │      │匯款帳戶同上    │  掌溪河床      │至12之物沒收；│
│    │      │                  │賽鴿四隻      │又共同犯恐嚇取│
│    │      │                  │癸○○、Ｆ○○│財罪，處有期徒│
│    │      │                  │、王成源        │刑捌月，附表二│
│    │      │                  │                │編號5 之物沒收│
│    │      │                  │                │。            │
├──┼───┼─────────┼────────┼───────┤
│七  │卯○○│96年5 月22日上午│雲林縣台西鄉七│癸○○共同結夥│
│    │（臺南│96年5月22日13 時│八號東西向快速道│三人以上攜帶兇│
│    │縣永康│                  │路              │器竊盜，處有期│
│    │市）  │5037元          │                │徒刑陸月，附表│
│    │      │匯款帳戶同上    │嘉義縣義竹鄉八│二編號1 至4 、│
│    │      │                  │  掌溪河床      │6 至12之物沒收│
│    │      │                  │賽鴿一隻      │；又共同犯恐嚇│
│    │      │                  │癸○○、Ｆ○○│取財罪，處有期│
│    │      │                  │、王成源        │徒刑柒月，附表│
│    │      │                  │                │二編號5 之物沒│
│    │      │                  │                │收。          │
├──┼───┼─────────┼────────┼───────┤
│八  │宙○○│96年5 月22日上午│嘉義東石地區  │癸○○共同結夥│
│    │（臺南│                  │                │三人以上攜帶兇│
│    │縣歸仁│96年5 月22日13時│嘉義縣義竹鄉八│器竊盜，處有期│
│    │鄉）  │                  │  掌溪河床      │徒刑陸月，附表│
│    │      │2536元          │賽鴿一隻      │二編號1 至4 、│
│    │      │匯款帳戶同上    │癸○○、Ｆ○○│6 至12之物沒收│
│    │      │                  │、王成源        │；又共同犯恐嚇│
│    │      │                  │                │取財罪，處有期│
│    │      │                  │                │徒刑陸月，附表│
│    │      │                  │                │二編號5 之物沒│
│    │      │                  │                │收。          │
├──┼───┼─────────┼────────┼───────┤
│九  │戊○○│96年5 月23日上午│雲林縣台西鄉五│癸○○共同結夥│
│    │（臺南│                  │條港            │三人以上攜帶兇│
│    │市安南│96年5 月23日15時│                │器竊盜，處有期│
│    │區）  │  17分            │嘉義縣義竹鄉八│徒刑捌月，附表│
│    │      │9050元          │  掌溪河床      │二編號1 至4 、│
│    │      │匯款帳戶同上    │賽鴿三隻      │6 至12之物沒收│
│    │      │                  │癸○○、Ｆ○○│；又共同犯恐嚇│
│    │      │                  │、王成源        │取財罪，處有期│
│    │      │                  │                │徒刑捌月，附表│
│    │      │                  │                │二編號5 之物沒│
│    │      │                  │                │收。          │
├──┼───┼─────────┼────────┼───────┤
│十  │Ｂ○○│96年5 月23日上午│屏東縣東港地區│癸○○共同結夥│
│    │（臺南│96年5 月23日13時│  外海八十公里處│三人以上攜帶兇│
│    │市安南│  30分            │                │器竊盜，處有期│
│    │區）  │2515元          │嘉義縣義竹鄉八│徒刑陸月，附表│
│    │      │林東和上開第一商│  掌溪河床      │二編號1 至4 、│
│    │      │業銀行虎尾分行帳戶│賽鴿一隻      │6 至12之物沒收│
│    │      │                  │癸○○、Ｆ○○│；又共同犯恐嚇│
│    │      │                  │、王成源        │取財罪，處有期│
│    │      │                  │                │徒刑陸月，附表│
│    │      │                  │                │二編號5 之物沒│
│    │      │                  │                │收。          │
├──┼───┼─────────┼────────┼───────┤
│十一│Ｄ○○│96年5 月23日上午│屏東縣東港地區│癸○○共同結夥│
│    │（臺南│                  │  外海          │三人以上攜帶兇│
│    │市）  │96年5 月23日13時│嘉義縣義竹鄉八│器竊盜，處有期│
│    │      │  30分            │  掌溪河床      │徒刑陸月，附表│
│    │      │3017元          │賽鴿一隻      │二編號1 至4 、│
│    │      │匯款帳戶同上    │癸○○、Ｆ○○│6 至12之物沒收│
│    │      │                  │、王成源        │；又共同犯恐嚇│
│    │      │                  │                │取財罪，處有期│
│    │      │                  │                │徒刑陸月，附表│
│    │      │                  │                │二編號5 之物沒│
│    │      │                  │                │收。          │
├──┼───┼─────────┼────────┼───────┤
│十二│午○○│96年5 月23日下午│雲林縣口湖鄉金│癸○○共同結夥│
│    │（高雄│                  │  湖地區        │三人以上攜帶兇│
│    │縣湖內│96年5 月23日14時│嘉義縣義竹鄉八│器竊盜，處有期│
│    │鄉）  │6019元          │  掌溪河床      │徒刑柒月，附表│
│    │      │匯款帳戶同上    │                │二編號1 至4 、│
│    │      │                  │賽鴿二隻      │6 至12之物沒收│
│    │      │                  │癸○○、Ｆ○○│；又共同犯恐嚇│
│    │      │                  │、王成源        │取財罪，處有期│
│    │      │                  │                │徒刑柒月，附表│
│    │      │                  │                │二編號5 之物沒│
│    │      │                  │                │收。          │
├──┼───┼─────────┼────────┼───────┤
│十三│壬○○│96年5 月23日上午│屏東縣東港地區│癸○○共同結夥│
│    │（臺南│  某時            │  海域          │三人以上攜帶兇│
│    │縣麻豆│96年5 月23日13時│嘉義縣義竹鄉八│器竊盜，處有期│
│    │鎮）  │                  │  掌溪河床      │徒刑陸月，附表│
│    │      │3018元          │賽鴿一隻      │二編號1 至4 、│
│    │      │匯款帳戶同上    │癸○○、Ｆ○○│6 至12之物沒收│
│    │      │                  │、王成源        │；又共同犯恐嚇│
│    │      │                  │                │取財罪，處有期│
│    │      │                  │                │徒刑陸月，附表│
│    │      │                  │                │二編號5 之物沒│
│    │      │                  │                │收。          │
├──┼───┼─────────┼────────┼───────┤
│十四│黃○○│96年5 月23日上午│屏東縣東港地區│癸○○共同結夥│
│    │（臺南│  某時            │                │三人以上攜帶兇│
│    │市安南│96年5 月23日14時│嘉義縣義竹鄉八│器竊盜，處有期│
│    │區）  │                  │  掌溪河床      │徒刑陸月，附表│
│    │      │2522元          │賽鴿一隻      │二編號1 至4 、│
│    │      │匯款帳戶同上    │癸○○、Ｆ○○│6 至12之物沒收│
│    │      │                  │、王成源        │；又共同犯恐嚇│
│    │      │                  │                │取財罪，處有期│
│    │      │                  │                │徒刑陸月，附表│
│    │      │                  │                │二編號5 之物沒│
│    │      │                  │                │收。          │
├──┼───┼─────────┼────────┼───────┤
│十五│申○│96年5 月23日    │雲林縣口湖鄉金│癸○○共同結夥│
│    │（臺南│96年5 月23日13時│ 湖地區         │三人以上攜帶兇│
│    │縣仁德│5000元          │                │器竊盜，處有期│
│    │鄉）  │匯款帳戶同上    │嘉義縣義竹鄉八│徒刑柒月，附表│
│    │      │                  │  掌溪河床      │二編號1 至4 、│
│    │      │                  │賽鴿二隻      │6 至12之物沒收│
│    │      │                  │癸○○、Ｆ○○│；又共同犯恐嚇│
│    │      │                  │、王成源        │取財罪，處有期│
│    │      │                  │                │徒刑柒月，附表│
│    │      │                  │                │二編號5 之物沒│
│    │      │                  │                │收。          │
├──┼───┼─────────┼────────┼───────┤
│十六│甲○○│96年5 月23日上午│雲林縣口湖鄉金│癸○○共同結夥│
│    │（高雄│                  │  湖地區        │三人以上攜帶兇│
│    │縣路竹│96年5 月23日13時│                │器竊盜，處有期│
│    │鄉）  │  45分            │嘉義縣義竹鄉八│徒刑陸月，附表│
│    │      │2530元          │  掌溪河床      │二編號1 至4 、│
│    │      │匯款帳戶同上    │賽鴿一隻      │6 至12之物沒收│
│    │      │                  │癸○○、Ｆ○○│；又共同犯恐嚇│
│    │      │                  │、王成源        │取財罪，處有期│
│    │      │                  │                │徒刑陸月，附表│
│    │      │                  │                │二編號5 之物沒│
│    │      │                  │                │收。          │
├──┼───┼─────────┼────────┼───────┤
│十七│洪堅│96年5 月23日上午│雲林縣口湖鄉金│癸○○共同結夥│
│    │（高雄│  某時            │  湖地區        │三人以上攜帶兇│
│    │縣路竹│96年5 月23日14時│                │器竊盜，處有期│
│    │鄉）  │                  │嘉義縣義竹鄉八│徒陸月，附表二│
│    │      │2528元          │  掌溪河床      │編號1 至4 、6 │
│    │      │匯款帳戶同上    │賽鴿一隻      │至12之物沒收；│
│    │      │                  │癸○○、Ｆ○○│又共同犯恐嚇取│
│    │      │                  │、王成源        │財罪，處有期徒│
│    │      │                  │                │刑陸月，附表二│
│    │      │                  │                │編號5 之物沒收│
│    │      │                  │                │。            │
├──┼───┼─────────┼────────┼───────┤
│十八│林明華│96年5 月23日上午│雲林縣口湖鄉金│癸○○共同結夥│
│    │（高雄│96年5 月23日14時│  湖地區        │三人以上攜帶兇│
│    │縣湖內│                  │                │器竊盜，處有期│
│    │鄉）  │2026元          │嘉義縣義竹鄉八│徒刑陸月，附表│
│    │      │匯款帳戶同上    │  掌溪河床      │二編號1 至4 、│
│    │      │                  │賽鴿一隻      │6 至12之物沒收│
│    │      │                  │癸○○、Ｆ○○│；又共同犯恐嚇│
│    │      │                  │、王成源        │取財罪，處有期│
│    │      │                  │                │徒刑陸月，附表│
│    │      │                  │                │二編號5 之物沒│
│    │      │                  │                │收。          │
├──┼───┼─────────┼────────┼───────┤
│十九│吳峻丞│96年5 月23日上午│雲林縣台西鄉五│癸○○共同結夥│
│    │（臺南│                  │  條港          │三人以上攜帶兇│
│    │市安南│96年5 月23日14時│                │器竊盜，處有期│
│    │區）  │  30分            │嘉義縣義竹鄉八│徒刑捌月，附表│
│    │      │18000元         │  掌溪河床      │二編號1 至4 、│
│    │      │匯款帳戶同上    │賽鴿六隻      │6 至12之物沒收│
│    │      │                  │癸○○、Ｆ○○│；又共同犯恐嚇│
│    │      │                  │、王成源        │取財罪，處有期│
│    │      │                  │                │徒刑捌月，附表│
│    │      │                  │                │二編號5 之物沒│
│    │      │                  │                │收。          │
├──┼───┼─────────┼────────┼───────┤
│二十│乙○○│96年5 月24日上午│嘉義縣布袋港  │癸○○共同結夥│
│    │（高雄│                  │                │三人以上攜帶兇│
│    │縣梓官│96年5 月24日13時│嘉義縣義竹鄉八│器竊盜，處有期│
│    │鄉）  │  17分            │  掌溪河床      │徒刑柒月，附表│
│    │      │5016元          │賽鴿二隻      │二編號1 至4 、│
│    │      │許秀蓁上開郵局帳│癸○○、Ｆ○○│6至12 之物沒收│
│    │      │  戶              │、王成源        │；又共同犯恐嚇│
│    │      │                  │                │取財罪，處有期│
│    │      │                  │                │徒刑柒月，附表│
│    │      │                  │                │二編號5 之物沒│
│    │      │                  │                │收。          │
├──┼───┼─────────┼────────┼───────┤
│二一│丑○○│96年5 月24日上午│嘉義縣布袋港  │癸○○共同結夥│
│    │（高雄│96年5 月24日13時│嘉義縣義竹鄉八│三人以上攜帶兇│
│    │縣岡山│  30分            │  掌溪河床      │器竊盜，處有期│
│    │鎮）  │3022元          │賽鴿一隻      │徒刑陸月，附表│
│    │      │匯款帳戶同上    │癸○○、Ｆ○○│二編號1 至4 、│
│    │      │                  │、王成源        │6 至12之物沒收│
│    │      │                  │                │；又共同犯恐嚇│
│    │      │                  │                │取財罪，處有期│
│    │      │                  │                │徒刑陸月，附表│
│    │      │                  │                │二編號5 之物沒│
│    │      │                  │                │收。          │
├──┼───┼─────────┼────────┼───────┤
│二二│Ｃ○○│96年5 月24日上午│嘉義縣布袋港  │癸○○共同結夥│
│    │（高雄│                  │                │三人以上攜帶兇│
│    │縣路竹│96年5 月24日13時│嘉義縣義竹鄉八│器竊盜，處有期│
│    │鄉）  │  30分            │  掌溪河床      │徒刑陸月，附表│
│    │      │2523元          │賽鴿一隻      │二編號1 至4 、│
│    │      │匯款帳戶同上    │癸○○、Ｆ○○│6 至12之物沒收│
│    │      │                  │、王成源        │；又共同犯恐嚇│
│    │      │                  │                │取財罪，處有期│
│    │      │                  │                │徒刑陸月，附表│
│    │      │                  │                │二編號5 之物沒│
│    │      │                  │                │收。          │
├──┼───┼─────────┼────────┼───────┤
│二三│戌○○│96年5 月24日上午│屏東縣東港地區│癸○○共同結夥│
│    │（臺南│                  │                │三人以上攜帶兇│
│    │縣佳里│96年5 月24日13時│嘉義縣義竹鄉八│器竊盜，處有期│
│    │鎮）  │                  │  掌溪河床      │徒刑捌月，附表│
│    │      │9038元          │賽鴿四隻      │二編號1 至4 、│
│    │      │匯款帳戶同上    │癸○○、Ｆ○○│6 至12之物沒收│
│    │      │                  │、王成源        │；又共同犯恐嚇│
│    │      │                  │                │取財罪，處有期│
│    │      │                  │                │徒刑捌月，附表│
│    │      │                  │                │二編號5 之物沒│
│    │      │                  │                │收。          │
├──┼───┴─────────┼────────┼───────┤
│備註│                          │追加起訴書將上開│              │
│    │                          │賽鴿訓練地點誤認│              │
│    │                          │為竊盜地點，應予│              │
│    │                          │更正如上。      │              │
└──┴─────────────┴────────┴───────┘
附表二：沒收之物件
 ┌──┬─────┬───┬─────┬──────┐
 │編號│品名      │ 數量 │沒收之依據│備註        │
 │    │          │      │          │            │
 │    │          │      │          │            │
 ├──┼─────┼───┼─────┼──────┤
 │ 1  │鐮刀      │ 1支  │供竊盜犯罪│            │
 │    │          │      │所用之物  │            │
 ├──┼─────┼───┼─────┤            │
 │ 2  │老虎鉗    │ 1支  │同上      │            │
 ├──┼─────┼───┼─────┤            │
 │ 3  │塑膠鞋    │ 2雙  │同上      │            │
 ├──┼─────┼───┼─────┤            │
 │ 4  │望遠鏡    │ 1組  │同上      │            │
 ├──┼─────┼───┼─────┤            │
 │ 5  │公共電話  │ 1張  │供恐嚇取財│            │
 │    │ＩＣ卡    │      │犯罪所用之│            │
 │    │          │      │物        │            │
 ├──┼─────┼───┼─────┤            │
 │ 6  │手套      │ 1雙  │供竊盜犯罪│            │
 │    │          │      │所用之物  │            │
 │    │          │      │          │            │
 ├──┼─────┼───┼─────┤            │
 │ 7  │網子      │ 1件  │同上      │            │
 │    │          │      │          │            │
 ├──┼─────┼───┼─────┼──────┤
 │ 8  │袖套      │ 2雙  │供竊盜犯罪│            │
 │    │          │      │預備之物  │            │
 ├──┼─────┼───┼─────┤            │
 │ 9  │鉛塊      │ 7個  │同上      │            │
 ├──┼─────┼───┼─────┤            │
 │ 10 │彩帶      │ 1捲  │同上      │            │
 ├──┼─────┼───┼─────┤            │
 │ 11 │鴨舌帽    │ 2頂  │同上      │            │
 ├──┼─────┼───┼─────┤            │
 │ 12 │防滑鞋    │ 1雙  │同上      │            │
 ├──┼─────┼───┼─────┼──────┤
 │ 13 │網子      │ 3件  │供竊盜犯罪│            │
 │    │          │      │所用之物  │            │
 ├──┼─────┼───┼─────┤            │
 │ 14 │鐮刀      │ 1支  │同上      │            │
 └──┴─────┴───┴─────┴──────┘


司法院資訊處製作；財團法人民間司法改革基金會備份。
